臺灣臺北地方法院刑事判決　　　　　　　94年度易字第1119號
公　訴　人　臺灣臺北地方法院檢察署檢察官
被　　　告　甲○○
上列被告因傷害案件，經檢察官提起公訴（94年度偵字第9693號）
，本院判決如下：
    主  文
甲○○傷害人之身體，處有期徒刑參月，如易科罰金，以參佰元
折算壹日。
    事  實
一、緣甲○○與丙○○二人係鄰居，兩人因甲○○養狗問題早有
    嫌隙，於民國九十四年四月三十日晚間十時三十分許，丙○
    ○復因甲○○養狗產生噪音乙事，至其位於台北市○○區○
    ○路二七八巷四十七弄十六號一樓之住處樓下，以對講機要
    求甲○○（居住於上址四樓）下樓理論，雙方因而發生口角
    ，甲○○竟基於傷害他人身體之犯意，手持不明之硬物（未
    據扣案）毆打丙○○之額頭，致丙○○眼鏡破損，並受有左
    眼上方額頭紅腫、瘀血二乘二公分、鼻樑上方二處表淺撕裂
    傷一公分、及零點五公分等傷害（毀損部分未據告訴）。
二、案經丙○○訴由台北市政府警察局信義分局報告台灣台北地
    方法院檢察署檢察官提起起訴。
    理  由
一、訊據被告甲○○矢口否認有何動手毆打告訴人之犯行，辯稱
    ：伊沒有打告訴人丙○○，她的傷如何來伊不清楚；當天晚
    上九點多有與告訴人碰面，並發生口角，且有發生肢體衝突
    ，伊當時一手拿相機、一手拿手電筒在蒐證，告訴人看到伊
    把門打開，即開始向伊揮拳打掉伊之相機，伊回頭去撿相機
    後，她就大叫「打人」，告訴人揮伊很多下，伊好像有擋，
    告訴人當時臉上有無傷，伊並未注意云云（參見本院準備程
    序筆錄第二頁），經查：
  (一)被告與告訴人丙○○確實有於上開地點因養狗產生噪音等問
    題發生爭執，被告即出手毆打告訴人乙情，業據告訴人於警
    訊、偵查及本院審理中到庭指述甚詳（參照偵查卷第十、三
    八頁及本院審判筆錄），並有臺北市立聯合醫院忠孝院區診
    斷證明書、上配眼鏡行修理眼鏡費用之統一發票各一紙在卷
    可憑（參見同上偵卷第十三頁及本院卷告證五），而參諸上
    開診斷證明書記載告訴人受有左眼上方額頭紅腫、瘀血二乘
    二公分、鼻樑上方二處表淺撕裂傷一公分、及零點五公分等
    傷害，核與告訴人指述其遭被告手持硬物毆打其額頭，造成
    額頭瘀血，且同一下攻擊，致其眼鏡破損，割傷鼻梁等語、
    及現場處理員警卓金雄所證稱：到場時告訴人並未戴眼鏡，
    而係將眼鏡拿在手上，她告訴我她眼鏡壞掉等語（參見本院
    審判筆錄第八頁），均若合符節；佐以告訴人前往醫院就診
    之時間係於九十四年四月三十日下午十一時即約案發後半小
    時，此有前揭診斷證明書在卷可稽，核與告訴人指述遭被告
    毆打之犯罪時間亦相吻合，應堪信為真實。
  (二)被告雖辯稱：當時並未見到告訴人受傷云云，然此業據告訴
    人迭於警詢、及偵審中指述甚詳，核與至現場處理員警即證
    人陳義洋所結證陳稱：當天我與乙○○○○一同到場處理，
    到場時我看到告訴人頭腫起來，她告訴我她被打，我問她是
    否要請救護車，告訴人說她要自行就醫，她說是因跟鄰居起
    糾紛，是因為狗的關係，要求鄰居改善而被打，整個額頭腫
    一個包，他的嘴角有血，臉頰有點腫等語，及證人卓金雄所
    證稱：告訴人當時額頭紅腫、嘴角流血，顏面有點紅腫等語
    （參見本院審判筆錄第三至六頁），並無違誤，是被告此部
    分所辯，委不足採；又被告辯稱：伊並未毆打告訴人，是告
    訴人毆打伊，伊只有抵擋云云，並提出光碟一片及翻拍相片
    四幀附卷為憑，然參諸上揭翻拍相片中所示，僅有告訴人獨
    自模糊、晃動之影像，實無從以此證明被告當時並未毆打告
    訴人，且衡情苟被告僅單純抵擋告訴人之攻擊，應不致造成
    對方眼鏡破損、額頭及鼻梁割傷、瘀血等傷害，顯見其應有
    動手毆打告訴人甚明，其上開所辯，無非事後卸責之詞，不
    足採信。
  (三)本件事證明確，被告犯行堪予認定，應依法論科。
二、核被告所為，係犯刑法第二百七十七條第一項之普通傷害罪
    。爰審酌被告前無犯罪前科，有臺灣高等法院被告前案紀錄
    表可參，素行尚稱良好、與告訴人因養狗問題，雙方互有嫌
    隙在先、惟僅因鄰居前來理論，即持不明硬物毆打告訴人之
    犯罪動機、手段，及其生活狀況、智識程度、告訴人所受之
    傷害程度等一切情狀，量處如主文所示之刑，並諭知易科罰
    金之折算標準，以示懲儆。又被告持以毆傷告訴人之不明硬
    物，雖係供其犯罪所用之物，然未據扣案，且屬何人所有不
    明，自無庸併予宣告沒收之，附此敘明。
據上論斷，應依刑事訴訟法第二百九十九條第一項前段，刑法第
二百七十七條第一項、第四十一條第一項前段，罰金罰鍰提高標
準條例第一條前段、第二條，判決如主文。
本案經檢察官張智堯到庭執行職務。
中　　華　　民　　國　　94　　年　　10　　月　　18　　日
                       臺灣臺北地方法院刑事第13庭
                           審判長法  官 朱瑞娟
                                 法  官 陳慧萍
                                 法  官 吳佳薇
上正本證明與原本無異。
如不服本判決，應於判決送達後10日內向本院提出上訴狀（應抄
附繕本）。告訴人或被害人如對於本判決不服者，應具備理由請
求檢察官上訴，其上訴期間之計算係以檢察官收受判決正本之日
期為準。
中　　華　　民　　國　　94　　年　　10　　月　　19　　日
                                  書記官 潘文賢
附錄本案論罪科刑法條：
刑法第277條：
傷害人之身體或健康者，處三年以下有期徒刑、拘役或一千元以
下罰金。
犯前項之罪因而致人於死者，處無期徒刑或七年以上有期徒刑，
致重傷者，處三年以上十年以下有期徒刑。
